臺灣臺中地方法院民事裁定　99年度事聲更字第2號
聲　明　人　陳致仁
相　對　人　林婉瑜
上列聲明人聲請對其相對人發支付命令事件，聲明人對於本院司
法事務官民國99年8月4日所為之99年度司促字第26605號支付命
令駁回聲請之處分，聲明異議，本院以99年9月20日99年度事聲
字第71號裁定後，聲明人提起抗告，經臺灣高等法院臺中分院廢
棄發回本院更行裁定，本院裁定如下：
    主    文
本院99年度司促字第26605號支付命令關於駁回聲明人之聲請部
分暨該部分程序費用負擔之處分，應予廢棄。
    理    由
一、本件異議意旨略以：本件聲明人遭受傷害後，現左腕活動受
    限，背屈只剩10度、掌屈10度、能動範圍20度，依據身體各
    部位關節生理運動範圍一覽表，及依據勞工保險失能給付標
    準表第11-40項規定，聲明人符合第13等級失能。聲明人請
    求債務人賠償勞動能力減損907000元，自屬有據。因鈞院司
    法事務官民國99年8月4日所為99年度司促字第26605號裁定
    ，就該部分駁回聲明人支付命令之聲請，為此聲明異議等語
    。
二、按當事人對於司法事務官處理事件所為之終局處分，得於處
    分送達後十日之不變期間內，以書狀向司法事務官提出異議
    。但支付命令之異議仍適用第五百十八條及第五百十九條之
    規定。司法事務官認前項異議有理由時，應另為適當之處分
    ；認異議為無理由者，應送請法院裁定之。法院認第一項之
    異議為有理由時，應為適當之裁定；認異議為無理由者，應
    以裁定駁回之。前項裁定，應敘明理由，並送達於當事人。
    民事訴訟法第240條之4定有明文。又債權人之請求，以給付
    金錢或其他代替物或有價證券之一定數量為標的者，得聲請
    法院依督促程序發支付命令。支付命令之聲請，應表明下列
    各款事項：一、當事人及法定代理人。二、請求之標的及其
    數量。三、請求之原因事實。其有對待給付者，已履行之情
    形。四、應發支付命令之陳述。五、法院。法院應不訊問債
    務人，就支付命令之聲請為裁定。支付命令之聲請，不合於
    第五百零八條至第五百十一條之規定，或依聲請之意旨認債
    權人之請求為無理由者，法院應以裁定駁回之；就請求之一
    部不得發支付命令者，應僅就該部分之聲請駁回之。前項裁
    定，不得聲明不服。同法第508條第1項、511條、第512條、
    第513條分別亦有明文。可知支付命令，係依債權人主張請
    求之原因事實，及債務人未為異議，為確定法律關係之基礎
    ，故債權人就其主張之事實，毋庸舉證，法院亦不為調查，
    債務人對於支付命令如有不服，即不附理由，提出異議，而
    使支付命令失效。
三、查本件聲明人以其與相對人於97年7月11日因車禍事故發生
    碰撞，其因而受傷，現左腕活動受限，背屈只剩10度、掌屈
    10度、能動範圍20度，依據身體各部位關節生理運動範圍一
    覽表、及依據勞工保險失能給付標準表第11-40項規定，其
    已符合第13等級失能，爰請求相對人應賠償其工資、勞動能
    力減損、看護費用及精神慰藉金，而本院司法事務官於99年
    8月4日所為99年度司促字第26605號支付命令，卻以聲明人
    勞動能力減損事實，應以專業醫師鑑定者為定，聲明人僅提
    出一般診斷書，並無法認定有勞動能力已減損及減損程度為
    何，而駁回聲明人上開勞動能力減損部分之請求，經核已與
    支付命令之聲請，僅須表明請求之標的並其數量及請求之原
    因、事實，及應發支付命令之陳述，以及債權人在督促程序
    就其所主張之事實，毋庸舉證之要件顯有相違，其據此駁回
    聲請人支付命令之聲請，顯有未洽。但因此部分係屬支付命
    令之核發，故應由本院裁定將原支付命令關於駁回聲請部分
    之處分廢棄後，復由司法事務官另行處理為適當。
三、爰依民事訴訟法第240條之4第3項，裁定如主文。
中    華    民    國   100    年    1     月    5     日
                  民事第四庭    法  官  張清洲
上正本證明與原本無異。
不得抗告。
中    華    民    國   100    年    1     月    5     日
                                書記官  魏愛玲